【裁判字號】    98,上訴,843
【裁判日期】    980414
【裁判案由】    偽造文書等
【裁判全文】
臺灣高等法院刑事判決                 98年度上訴字第843號
上  訴  人  臺灣新竹地方法院檢察署檢察官
上  訴  人
即  被  告  乙○○
選任辯護人  謝孟儒律師
            蘇明淵律師
上列上訴人因被告偽造文書等案件，不服臺灣新竹地方法院97年
度訴字第492號，中華民國98年1月20日第一審判決（起訴案號：
臺灣新竹地方法院檢察署96年度偵字第832號），提起上訴，本
院判決如下：
    主  文
上訴駁回。
    事  實
一、乙○○原係中信期貨經紀股份有限公司（現更名為KGI凱基
    期貨股份有限公司，下稱中信期貨公司）臺中分公司之理財
    顧問部副理，具有期貨業務員資格，為從事期貨業務之人：
(一)、緣甲○○於民國93年1月初，經由不知情之陳棋富（另由檢
    察官為不起訴處分）介紹，至新竹市○○路之中國信託商業
    銀行股份有限公司（下稱中國信託公司）新竹分公司向乙○
    ○洽詢期貨投資事宜。詎乙○○明知依期貨交易法第63條規
    定，不得接受客戶全權委託期貨交易，或對期貨交易人作獲
    利保證，且身為期貨商業務人員，不得從事任何未經主管機
    關及公司許可之行為，竟基於違反期貨交易法及行使偽造私
    文書之概括犯意，向甲○○表示：「期貨買賣獲利甚佳，聽
    取其建議操盤，若發生虧損情形，其個人保證投資人於該公
    司開戶交易，願無條件支付投資人虧損；投資保證收益為投
    入金額之12﹪，每月固定獲利1﹪，若年度終了結算時，縱
    有虧損亦必償還全部本金」等語之獲利保證。甲○○遂於同
    年1月5日，在中信期貨公司臺中分公司，開設交易帳號0000
    000號保證金專戶，並匯入新臺幣（下同）1,500萬元，繼於
    同年1月底某日，在中國信託公司新竹分公司內，與乙○○
    個人簽訂1年為期，自93年2月1日起至94年1月31日止之期貨
    投資顧問合約書，約明全權委託乙○○代為操作期貨買賣交
    易及上開獲利保證等事宜。嗣乙○○為規避中信期貨公司主
    管監督稽核，乃將甲○○交易收單移至不知情之營業員陳坤
    安（另由檢察官為不起訴處分）名下，又未經陳棋富之同意
    ，於不詳時地，在甲○○所簽立「中信期貨經紀股份有限公
    司開戶文件代理開戶及從事期貨交易委任授權書」之受任人
    （被授權人）欄位上偽造「陳棋富」之署名乙枚而偽造該紙
    私文書，以表示陳棋富為甲○○受任人之意，實際上仍由乙
    ○○全權決定下單買賣，並持前開開戶文件行使提交由中信
    期貨公司審核通過，足生損害於陳棋富本人及中信期貨公司
    管理客戶管理資料之正確性。
(二)、而後，乙○○復承前違反期貨交易法之概括犯意，先後於93
    年4月1日在新竹市麥當勞站前店，及於93年8月1日在新竹市
    IS咖啡站前店，與甲○○簽訂為期各為1年，分別自93年4月
    1日起至94年3月31日止，及自93年8月1日起至94年7月31日
    止之期貨投資顧問合約書共2份，並均為前揭內容之獲利保
    證，甲○○則陸續於93年2月初、4月初、7月中、8月初，陸
    續增加投資額750萬元、500萬元、200萬元、150萬元匯至其
    前開中信期貨公司臺中分公司保證金專戶內，前後匯入投資
    款合計共3,100萬元。
(三)、此間，乙○○即基於同上行使偽造私文書之概括犯意，先後
    於93年1月至8月間、詳如附表編號一至六０所示時間，在不
    詳地點，擅自盜用陳棋富前因委託其處理投資事務而交付保
    管之印鑑章，自行在如附表編號一至六０所示甲○○上揭中
    信期貨公司臺中分公司保證金專戶之「期貨買賣委託書」、
    「期貨暨選擇權買賣委託書」委託人簽章欄位上蓋用「陳棋
    富」之印文各乙枚而偽造該等私文書，表示陳棋富委託買賣
    期貨之意，並持向中信期貨公司行使存查，均足生損害於陳
    棋富及中信期貨公司管理客戶資料之正確性。至於93年8月
    間，乙○○因操作失利，致甲○○上開期貨保證金淨值巨幅
    滑落僅剩6,670,351元，經甲○○向中信期貨公司聯絡查詢
    ，中信期貨公司旋進行內部查核，始悉上情。
二、案經甲○○訴由臺灣新竹地方法院檢察署檢察官偵查起訴。
    理    由
壹、程序方面：
    本件認定事實所引用之所有卷證資料（包含人證、物證與文
    書證據），其中中信期貨公司所提供其業務員與告訴人甲○
    ○於93年8月18日之電話錄音光碟部分，檢察官雖於原審主
    張係審判外之陳述，而提出異議，惟經原審當庭勘驗光碟，
    並製作勘驗筆錄（見原審卷第96至108頁）後，檢察官表示
    對此部分之證據能力無意見（見原審卷第108頁）；另告訴
    人甲○○於檢察事務官詢問時所為之陳述，及於檢察官偵查
    中未經具結之指述，固係屬審判外之陳述，依刑事訴訟法第
    159條第1項之規定原無證據能力。惟被告乙○○及其辯護人
    於原審表示不爭執其證據能力（見原審卷第183頁），依法
    應視為同意上開證據方法作為證據，經審酌上開言詞陳述作
    成時之情況，並無顯然之瑕疵，認為以上開證據方法作為證
    據應屬適當，依刑事訴訟法第159條之5第1項之規定，應認
    有證據能力。再檢察官所提出經查據以認定事實之各項公務
    員職務上所製作之文書證據，亦無顯有不可信情況之情形，
    依刑事訴訟法第159條之4第1款之規定，亦應認有證據能力
    ，先予敘明。
貳、實體方面：
一、上揭犯罪事實，業據被告乙○○於原審及本院審理時，坦承
    不諱，核與告訴人甲○○於偵查、原審之指訴、及證人陳棋
    富證述情節相符。此外，復有中信期貨公司臺中分公司93年
    1月、2月、4月、7月、8月對帳單共5紙（見94年度他字第18
    98號卷【下稱他字卷】第24至28頁）、臺灣期貨交易所股份
    有限公司以96年5月9日台期稽字第09600031710號函檢附之
    中信期貨臺中分公司選案查核報告、中信期貨公司開戶文件
    各乙份、期貨投資顧問合約書3份、訪談告訴人甲○○、被
    告乙○○、證人陳棋富之書面紀錄、內部稽核專案查核報告
    、中信期貨公司職員資料表、中信期貨公司期貨買賣對帳單
    各乙份（見96年度偵字第832號卷【下稱偵字卷】第5至14頁
    、第16頁反面至第22頁、第25頁至第32頁正面、第34至39頁
    、第81頁反面至第117頁）、行政院金融監督管理委員會94
    年6月30日金管證七罰字第0940002928號處分書影本乙份（
    見偵字卷第180至184頁），及如附表編號一至六０所示「期
    貨暨選擇權買賣委託書」、「期貨買賣委託書」各乙紙在卷
    內可稽。是認被告自白與事實相符，應可採信。本案事證已
    臻明確，被告偽造文書、違反期貨交易法等犯行堪予認定，
    自應依法論科。
二、法律修正之比較適用：
    被告行為後，刑法於94年2月2日修正公布，於95年7月1日施
    行。按行為後法律有變更者，適用行為時之法律，但行為後
    之法律有利於行為人者，適用最有利於行為人之法律，現行
    刑法第2條第1項訂有明文。茲就本案有關之新舊法比較部分
    ，臚列如下：
(一)、罰金刑部分：期貨交易法第116條第1款期貨商之業務員對期
    貨交易人作獲利之保證罪，法定刑得科或併科新臺幣200萬
    元以下罰金，依被告行為時之舊刑法第33條第5款規定：「
    主刑之種類如左：五、罰金：1元以上」，換算新臺幣後，
    為新臺幣3元以上。惟被告行為後新刑法第33條第5款規定：
    「主刑之種類如下：五、罰金：新臺幣1,000元以上，以百
    元計算之」，經比較修正前後關於科處罰金刑之最低刑度規
    定，自應以被告行為時之舊刑法較有利於被告。
(二)、連續犯部分：修正前刑法第56條原規定：「連續數行為而犯
    同一之罪名者，以一罪論。但得加重其刑至2分之1」，新法
    已將該條刪除，即採一罪一罰之原則，就本案被告所涉刑法
    第216條、第210條之行使偽造私文書罪及期貨交易法第116
    條第1款期貨商之業務員對期貨交易人作獲利之保證罪，依
    據被告行為時之刑法規定，其連續多次之行使偽造私文書及
    連續多次期貨商之業務員對期貨交易人作獲利之保證等犯行
    乃分別僅以一罪論，但分別得加重其刑至2分之1；惟依修正
    後刑法規定，被告多次行使偽造私文書罪及多次犯期貨商之
    業務員對期貨交易人作獲利之保證罪，固不因連續犯規定而
    得加重其刑，惟應依數罪併罰之規定分論併罰，故比較新舊
    法結果，此部分修正後刑法之規定（分論併罰）並未較有利
    於被告，仍以行為時法即仍依修正施行前刑法第56條之規定
    論以連續犯較有利於被告。
(三)、牽連犯部分：又修正後之刑法刪除第55條關於牽連犯之規定
    ，本件被告所犯行使偽造私文書罪及期貨商之業務員對期貨
    交易人作獲利之保證罪具有牽連犯之關係，依修正前即行為
    時之規定，應從一重處斷，依修正後之刑法既已刪除牽連犯
    之規定，則所犯上述各罪應依數罪併罰之規定分論併罰，比
    較新舊法之規定，自應以被告行為時之舊刑法，較有利於被
    告。
(四)、綜上法律修正前、後之比較，揆諸前揭最高法院決議及修正
    後刑法第2條第1項所定之「從舊從輕」原則，應整體適用被
    告行為時之法律，即修正前刑法之規定，對被告較為有利。
三、論罪之理由：
    核被告乙○○所為，係犯刑法第216條、第210條之行使偽造
    私文書罪，及其違反期貨交易法第63條第2款期貨商之業務
    員不得對期貨交易人作獲利保證之規定，係犯同法第116條
    第1款之罪。被告於「中信期貨經紀股份有限公司開戶文件
    代理開戶及從事期貨交易委任授權書」私文書上偽造「陳棋
    富」之署名，及在附表編號一至六０所示「期貨暨選擇權買
    賣委託書」、「期貨買賣委託書」等私文書上分別盜用「陳
    棋富」印章，其盜用印章之低度行為，應為各該偽造私文書
    之高度行為吸收；其偽造私文書之低度行為，亦應為其後行
    使偽造私文書之高度行為所吸收，只論行使罪。再被告犯刑
    法第216條第210條行使偽造私文書罪，及違反期貨交易法第
    116條第1款之罪，二罪間，有方法行為，與目的行為之牽連
    關係，為牽連犯，應依修正前刑法第55條之規定，從一重之
    連續行使偽造私文書罪處斷。被告多次犯行，時間緊接，手
    法相同，犯構成要件相同之罪名，顯係基於概括犯意為之，
    為連續犯，應依修正前刑法第56條之規定，論以連續犯，並
    加重其刑。
四、原審以被告罪證明確，適用期貨交易法第116條第1款，刑法
    第11條前段、第2條第1項前段、第216條、第210條、第219
    條，修正前刑法第56條、第55條，並審酌被告身為期貨商之
    業務員，對於期貨交易法規範及相關從業規則均極熟稔，仍
    多次非法對告訴人為獲利之保證，並接受告訴人全權委託期
    貨交易，使告訴人因之耗費大量金錢投身高風險性之期貨市
    場，終因被告操作失利造成告訴人高達24,329,649元之鉅額
    損失，又為規避公司主管監督稽核，竟無視法律存在，多次
    以偽造署名、盜用印章之方式，以偽造私文書後並進而行使
    之，致證人陳棋富無端涉訟，所為並危害中信期貨公司管理
    客戶資料之正確性，犯罪所生損害非輕，兼衡其於偵查中就
    本案犯罪情節一度猶飾詞狡辯，而後坦承全部犯行之犯罪後
    態度、犯罪手段、生活狀況、智識程度，尚未與告訴人甲○
    ○達成和解賠償損害等一切情狀，判決「乙○○連續行使偽
    造私文書，足以生損害於他人，處有期徒刑壹年柒月；『中
    信期貨經紀股份有限公司開戶文件代理開戶及從事期貨交易
    委任授權書』上偽造『陳棋富』之署押簽名乙枚，沒收之。
    」。並以被告所犯上開連續行使偽造私文書罪及連續期貨商
    之業務員對期貨交易人作獲利之保證罪2罪，因具有牽連犯
    之裁判上一罪關係，經從一重適用連續行使偽造私文書罪論
    斷，該行使偽造私文書罪雖非中華民國96年罪犯減刑條例第
    3條所定不予減刑之罪，然其所犯期貨商之業務員對期貨交
    易人作獲利之保證罪部分係屬同條所定不予減刑之罪（參見
    司法院院解字第3454號、第3661號解釋，及司法院頒布之法
    院辦理96年罪犯減刑案件應行注意事項），且所宣告之刑為
    已逾1年6月以上之有期徒刑，無中華民國96年罪犯減刑條例
    之減刑適用，予以敘明。卷附「中信期貨經紀股份有限公司
    開戶文件代理開戶及從事期貨交易委任授權書」私文書上偽
    造「陳棋富」之署名乙枚（見他字卷第14頁），應依刑法第
    219條之規定，不問屬於犯人與否，均沒收之。至於前開在
    附表編號一至六０所示「期貨暨選擇權買賣委託書」、「期
    貨買賣委託書」等私文書上「陳棋富」之印文，因該印鑑章
    乃被告乙○○前因受證人陳棋富委任處理投資事務而持有，
    非被告所偽刻，業據被告乙○○、證人陳棋富供述在卷，故
    該等印文來自被告盜用印章所蓋之真正印文，非屬刑法第21
    9條義務沒收範圍（最高法院48年台上字第113號判例意旨參
    照），又上揭「期貨暨選擇權買賣委託書」、「期貨買賣委
    託書」私文書業已交付中信期貨公司收執，非屬被告所有，
    不併予宣告沒收，亦加以說明。復說明因起訴意旨所述詐欺
    罪部分，無證據加以證明，且與論科部分有裁判上一罪之關
    係，不另為無罪之諭知（見後述判決理由五部分）。認事用
    法並無不合，量刑亦屬適當。檢察官循告訴人之聲請上訴，
    認被告之行為涉有詐欺罪嫌，原審未併予認定詐欺為不當云
    云；本院認被告之行為與詐欺之構成要件有間，不能證明其
    犯詐欺罪（見後述判決理由五）；至被告上訴意旨以其父親
    楊永銘罹患攝護腺惡性腫瘤，其配偶陳秀宜身體亦甫動手術
    ，以其家庭因素請求宣告緩刑；惟本案被告所生危害重大，
    告訴人甲○○損失高達24,329,649元，被告又分文未賠償，
    未取得被害人甲○○諒解，本院認不宜宣告緩刑。是檢察官
    、被告之上訴，均為無理由，應予駁回。
五、不另為無罪諭知部分：
(一)、公訴意旨另以：被告乙○○為獲取高額獎金，另基於意圖為
    自己不法所有之概括犯意，先於93年1月5日，在中國信託公
    司新竹分公司內向甲○○訛稱：期貨買賣獲利甚佳，聽取其
    建議操盤，若發生虧損情形，中信期貨公司及其個人保證投
    資人於該公司開戶交易，願無條件支付甲○○虧損；投資保
    證收益為投入額之12﹪，每月固定獲利1﹪，若年度終了結
    算時，縱有虧損亦必償還全部本金等獲利之保證，致甲○○
    信以為真，遂於同年1月間，匯入1,500萬元至其在中信期貨
    公司臺中分公司開設交易帳號0000000號帳戶；復於同年2月
    間，在中國信託公司新竹分公司與被告乙○○就前開保證獲
    利投資事宜簽訂1年為期之期貨投資顧問合約書，並全權委
    託被告乙○○代為操作期貨買賣交易。被告乙○○為賺取更
    多獎金，誘使甲○○加碼投資，於93年2月間，未經甲○○
    同意，擅自以電話向中信期貨公司業務員陳坤安謊稱需辦理
    出金申請，而將甲○○在中信期貨公司帳戶款項以出金方式
    ，轉匯至甲○○所有新竹光華街郵局帳戶，使甲○○陷於錯
    誤而誤認上開郵局帳戶記載93年2月2日從中信期貨公司匯入
    15萬元（即告訴人先前投入保證金1,500萬元之1﹪），係每
    月所賺取1﹪之投資收益，遂於同年2月間增加投資額750萬
    元匯至其在中信期貨公司帳戶內。之後，被告乙○○復以前
    開電話申請出金轉匯方式，先後於同年3月1日、4月1日、5
    月3日、6月1日、7月1日、8月2日從甲○○在中信期貨公司
    帳戶轉匯22萬5,000元、22萬5,000元、27萬5,000元、27萬5
    ,000 元、27萬5,000元、29萬5,000元至甲○○前開郵局帳
    戶內，藉以表示履行保證獲利之承諾，使甲○○誤信確實獲
    利，雙方遂再於93年4月間及8月間，在新竹市麥當勞站前店
    、新竹市IS咖啡站前店，陸續簽訂投資顧問合約書共2份，
    告訴人甲○○隨即於同年4月間、7月、8月初，陸續增加投
    資額500萬元、200萬元、150萬元匯至其在中信期貨公司前
    開帳戶內，前後共計匯入投資款為3,100萬元，被告乙○○
    因而獲取獎金計約50萬元。嗣於93年8月間，甲○○向中信
    期貨公司查詢保證金餘額，發現僅餘6,670,351元，經向中
    信期貨公司提出異議，該公司告以「無承諾客戶年收益12﹪
    、虧損公司會補償」等情，始驚覺受騙，甲○○損失合計達
    24,329,649元。因認被告乙○○涉犯刑法第339條第1項詐欺
    取財罪嫌。
(二)、按犯罪事實應依證據認定之，無證據不得認定犯罪事實，刑
    事訴訟法第154條第2項定有明文。次按，事實之認定，應憑
    證據，如未能發現相當證據，或證據不足以證明，自不能以
    推測或擬制之方法，以為裁判基礎；認定不利於被告之事實
    ，須依積極證據，苟積極證據不足為不利於被告事實之認定
    時，即應為有利於被告之認定，更不必有何有利之證據（最
    高法院40年台上字第86號及30年上字第816號判例意旨參照
    ）。據此，刑事訴訟上證明之資料，無論為直接證據或間接
    證據，均須達於通常一般之人均不致於有所懷疑，而得確信
    為真實之程度，始得據為有罪之認定，若關於被告是否犯罪
    之證明未能達此程度，而有合理性懷疑之存在，致使無從形
    成有罪之確信，根據「罪證有疑、利於被告」之證據法則，
    即不得遽為不利被告之認定（最高法院76年度台上字第4986
    號判例意旨參照）。另檢察官對於起訴之犯罪事實，倘其所
    提出之證據，不足為被告有罪之積極證明，或其指出之證明
    方法，無從說服法院以形成被告有罪之心證，基於無罪推定
    之原則，自應為被告無罪判決之諭知（最高法院92年度台上
    字第128號判例意旨參照）。況告訴人之告訴，係以使被告
    受刑事訴追為目的，是其陳述是否與事實相符，仍應調查其
    他證據以資審認（最高法院52年台上字第1300號判例意旨參
    照）。而刑法第339條第1項詐欺取財罪之成立，需意圖為自
    己或第三人不法之所有，以詐術使人將本人或第三人之物交
    付為要件，所謂以詐術使人交付，必須被詐欺人因其詐術而
    陷於錯誤，若其所用方法，不能認為詐術，亦不致使人陷於
    錯誤，即不構成該罪。
(三)、公訴意旨認被告乙○○涉犯刑法第339條第1項之詐欺取財罪
    嫌，無非係以：告訴人甲○○之指述、中信期貨公司開戶文
    件乙份、期貨投資顧問合約書3份、中信期貨公司乙○○／
    陳坤安業務獎金明細表、客戶甲○○（0000000）93年7、8
    月電話出金委託書面紀錄各乙份、保證金提款條16紙、期貨
    買賣對帳單乙份、中信期貨公司96年9月10日（96）信期字
    第060號函暨附件營業獎金計算方式及93年1月至93年8月陳
    坤安營業獎金明細表乙份、中信期貨公司臺中分公司93年1
    月、2月、4月、7月、8月對帳單共5紙、告訴人新竹光華街
    郵局帳號00000000000000號帳戶存摺影本乙份等為其主要論
    據。
(四)、訊據被告乙○○雖就被訴涉犯刑法第339條第1項詐欺取財罪
    嫌於原審認罪，惟被告之自白，不得作為有罪判決之唯一證
    據，仍應調查其他必要之證據，以察其是否與事實相符，刑
    事訴訟法第156條第2項定有明文，立法目的在以補強證據之
    存在，藉以限制合法自白在證據上之價值，俾發現實質的真
    實，即使被告之自白出於任意性，然若別無其他補強證據足
    以擔保其自白與事實相符，該自白仍非刑事訴訟法上得據之
    為認定被告犯罪之唯一證據，當不得單憑此而為被告不利之
    認定（最高法院95年度台上字第5809號判決意旨參照）。查
    被告於原審固坦認確有公訴意旨所指3次對告訴人為獲利保
    證，及多次將告訴人中信期貨公司臺中分公司保證金專戶款
    項以出金方式，轉匯至告訴人所有新竹光華街郵局帳戶內等
    事實，然始終堅稱：其係以個人而非中信期貨公司名義對告
    訴人為獲利保證，本件投資操作失利純係因伊過於自信所致
    等語（見原審卷第197頁、第200至202頁），被告之辯護人
    則辯護稱：被告是否施用詐術使告訴人陷於錯誤部分，告訴
    人顯然對這些交易在灰色地帶有相當了解，被告原本目的是
    想要幫告訴人賺錢並留住客源等語（見原審卷第206頁）。
    是被告乙○○之認罪陳述是否確為自白仍有疑義，縱認被告
    已自白犯詐欺取財罪，仍應調查其他必要之證據，以察其是
    否與事實相符，先予敘明。
(五)、經查：
１、告訴人甲○○雖指稱：係聽信被告所言，中信期貨公司有提
    供準備金，保證至少每月可獲利投資金額之1﹪，到期結算
    如有虧損並負責補足全部投資本金等語。然此與被告所述其
    係以個人名義為上開內容之獲利保證等語相左。觀之，被告
    與告訴人所簽訂、約明上開獲利保證事宜之3份期貨投資顧
    問合約書所示，均各於第1頁記載「立約人：乙○○（下簡
    稱甲方）；受約人：甲○○（下稱乙方）」、第2頁則記載
    「乙方：甲○○；甲方：乙○○」（見偵字卷第16頁反面至
    第19頁正面），且其內容並未就中信期貨公司有何隻字片語
    提及，顯然該等獲利保證契約之權利、義務，乃存續於被告
    、告訴人之間，與中信期貨公司毫無關涉。衡之常理，若告
    訴人所稱被告乙○○於締約前表示係由中信期貨公司擔保獲
    利乙情為真，則由告訴人投入資金並非少數，所為復係超越
    一般交易慣例，未合投資常軌之約定，此情勢必成為其與被
    告簽訂上開期貨投資顧問合約書之重要之點；惟上開期貨投
    資顧問合約書均未見將此告訴人取決締約與否之重要之點約
    定在內，以告訴人為一有相當智識學歷之成年人，實難認會
    輕忽草率至如此重要之點亦省略不論。況經原審當庭勘驗中
    信期貨公司業務員尹熙典與告訴人於93年8月18日之電話錄
    音光碟結果：「（告訴人）都沒有沒有，都沒有，就是說他
    們就是，就是說合約是這樣子，啊但是，就是他們踩那個
    contract就是灰色地帶，灰色地帶，因為其實這個正當是不
    能這樣作的，啊他們就是為了要，就是公司說要賺個手續費
    這樣子」、「（尹熙典）嗯…彭小姐我跟妳，我跟妳說一件
    事喔，那因為，因為我們公司基本上包括期交法都有規定，
    是不能跟客戶去作這樣的獲利保證啦，那…（告訴人）對啊
    ，我知道，我知道期交法是沒有…（無法辨識）作獲利保證
    的部分，請說，嗯。（尹熙典）對，那，那，如果，公司基
    本上也不可能以公司中信期貨這個招牌，以這個名義去跟妳
    ，跟妳作一個…（告訴人）他不是，他不是…（尹熙典）對
    ，那就變成說他個人作一個擔保對不對？（告訴人）對對對
    對」（見原審卷第102頁），亦可認告訴人主觀上已知悉其
    與被告為獲利保證約定之舉，確為期貨交易法規抑或中信期
    貨公司所不許，則中信期貨公司顯無願負上開擔保責任之可
    能，是告訴人指訴被告訛稱係由中信期貨公司負保證獲利義
    務，致其因之陷於錯誤云云，或與事證不符，或與常理有違
    ，難以憑信。
２、檢察官固認被告利用告訴人對期貨之無知，向告訴人詐稱有
    獲利保證，卻未對告訴人說明期貨有交易風險，使告訴人陷
    於錯誤，誤判期貨交易為無風險之交易，始投入資金，然而
    ：
(1)、期貨、股票等金融商品之買賣本具有相當高之風險，常會因
    市場行情、價格波動等因素，而大幅影響交易結果，此屬具
    通常智識程度之成年人所能理解範疇，告訴人於本案發生時
    之年齡為42歲，學歷為護專，係一具有相當生活閱歷之成年
    人，對於上情應足正確理解，又依卷附告訴人所簽立中信期
    貨公司開戶文件，其內已附有「風險預告書」，於第1項期
    貨部分之前言、第2點、第3點更分別記載：「期貨交易具低
    保證金之高度財務槓桿特性，在可能產生極大利潤的同時也
    可能產生極大的損失，交易人於開戶前應審慎考慮本身的財
    務能力及經濟狀況是否適合於這種交易」、「期貨契約之交
    易條件（如漲跌幅或保證金額度等）可能隨時變動，而且可
    能使交易人之損失超出原所預期」、「當期貨交易人從事期
    貨契約之交易在市場行情劇烈變動時，交易人所持期貨契約
    可能無法了結，致增加損失。如停損單或停損限價單等委託
    ，可能因市場行情變動以致無法成交，在無法有效控制風險
    的情形下，損失的額度可能進一步擴大」（見偵字卷第34頁
    ）。另據開戶文件「開戶徵信資料表」之投資概況欄內亦載
    明告訴人曾有6年、期間每月均有進出市場之股票投資經歷
    （見偵字卷第37頁），再佐以告訴人於偵查中自承其經常向
    被告作確認查帳之動作（見他字卷第271頁），顯然極為關
    心本案投資進展與其保證金專戶淨值餘額，復於上開與中信
    期貨公司業務員尹熙典電話通話中，告訴人猶主動提及其近
    期之投資情況因黃豆交易30幾套賠了許多錢，在8月以前的
    淨值都是1,400、1,500萬元，現在是700多萬元，後來被告
    本來要買燃油，但是燃油風險蠻大的，所以就作臺指期之交
    易等語（見原審卷第100頁），在在均足徵告訴人對於期貨
    投資之風險及並非穩賺不賠之理，實瞭然於胸。
(2)、第以，告訴人於原審供承：「（妳是否認識被告？）當初不
    認識，因為我認識中信期貨公司陳棋富，透過陳棋富介紹認
    識被告的，我問陳棋富他如何理財，陳棋富說有一個團隊獲
    利1﹪的」、「（陳棋富為何主動介紹被告給妳認識？）因
    為我問陳棋富如何理財，陳棋富說他有做這個獲利1﹪的」
    、「（妳是否有向陳棋富透露妳想要投資理財的意思，所以
    陳棋富才這樣跟妳說？）因為陳棋富對我說他投資固定獲利
    1﹪，我表示我也有興趣，所以陳棋富才會介紹被告給我認
    識」、「（所以陳棋富帶妳到中信期貨公司臺中分公司認識
    被告？）我跟被告從來沒有見面過，第一次見面就是簽合約
    」、「（妳知道妳簽的是期貨投資顧問合約書？）知道」、
    「（第1份期貨投資顧問合約書內容有無看過？）有，我有
    看」、「（妳要簽這份期貨投資顧問合約書之前，有無問被
    告這份是什麼東西，他將來要如何幫妳理財？）他就說每月
    固定獲利1﹪會匯入我帳戶內」、「（所以一開始簽約時，
    妳就知道妳的錢會被被告拿去代為操作期貨？）是…」、「
    （妳匯出這些錢到中信期貨臺中分公司，就是請被告這個團
    隊代為操作買期貨？）是」、「（有無授權妳的錢只能買哪
    一筆期貨，或一次只能買多少期貨？）都沒有」、「（帳戶
    淨值如果高於妳的投資額，差額算妳的還是被告的？）應該
    是我的」等語（見原審卷第109至110頁、第113頁、第121至
    123頁）。可知告訴人主要係聽信證人陳棋富之建議，主動
    向被告洽詢本案投資事宜，因認被告確有操作期貨買賣獲利
    之能力，乃開立系爭期貨保證金帳戶並匯入保證金即資金，
    概括授權被告操作買賣期貨，從而，縱使被告違反期貨交易
    法規，於上開期貨投資顧問合約書中與告訴人約定年終結算
    時，如有虧損將全數賠償告訴人，並保證每月有1﹪之獲利
    ，然如前述，告訴人本身並非毫無社會、投資經驗之人，而
    期貨交易瞬息萬變，本即具有高度獲利或虧損之風險，且期
    貨交易法已明文禁止期貨商之業務員對期貨交易人作獲利保
    證，此均為告訴人所明知，衡情其豈有輕易聽信被告保證每
    月獲利1﹪，即率爾投入鉅額金錢任令被告操作買賣期貨之
    理。依此，客觀上已得推論告訴人係自行評估後始同意為本
    案投資，難認有何陷於錯誤之可能。
(3)、次查，本件告訴人在與被告簽訂系爭期貨投資顧問合約書，
    及開立中信期貨公司臺中分公司保證金專戶時，毋須交付任
    何費用，告訴人僅是將保證金以自己名義，存放在其上開保
    證金專戶內，以利於期貨交易，且除中信期貨公司依據雙方
    所訂之契約內容，在交易後得自該保證金專戶內直接收取佣
    金、利息或其他手續費（期貨交易法第70條、第71條參照）
    ，告訴人上開保證金專戶內之款項僅得由告訴人開戶時所設
    定特定金融機構帳戶提領，任何人均無可能挪供己用等情，
    已經被告於原審供述甚明（見原審卷第199頁），並有告訴
    人開戶文件確實併附其新竹光華街郵局帳號00000000000000
    號帳戶之存摺封面影本可稽（見偵字卷第36頁）。再者，被
    告為告訴人所作之期貨交易，自93年1月份起至同年6月中為
    止，主要係操作風險較低之雙邊價差交易，故告訴人帳戶內
    保證金淨值曾有漲勢，且跌幅不大，後於同年6月中旬至7月
    初，被告為告訴人作美國黃豆之價差交易，因市場行情波動
    過於劇烈，致告訴人之保證金淨值於同年7月初大幅滑落，
    惟其後保證金淨值曾有再回升，嗣於同年7月中旬至8月中，
    因被告乙○○從事風險較高之美國債券之單邊價差交易後，
    告訴人之保證金淨值巨幅滑落至僅剩600多萬元乙節，除據
    被告於告訴人另案提起請求損害賠償之民事案件審理時供述
    在卷（見原審94年度重訴字第7號民事卷二【下稱民事卷二
    】第72頁），且有本件期貨交易之告訴人保證金淨值表、期
    貨買賣對帳單、期貨交易人買賣報告書各乙份存卷可參（見
    偵字卷第31頁、第81頁反面至第117頁正面、民事卷二第142
    至193頁），告訴人對被告上開買賣期貨交易之內容及保證
    金淨值變化之情形，亦未表示爭執；而被告所為上開期貨交
    易過程，並無任何異常或悖於交易常理之處，告訴人所投入
    保證金淨值之大幅短少，主要係因被告錯估情勢，以風險較
    高之單邊交易方式操作，及市場因素不利於其投資所造成，
    復有中信期貨內部稽核專案查核報告可參（見偵字卷第31頁
    反面）。準此，告訴人既係因自行評估，認被告確有操作期
    貨買賣獲利之能力，始開立系爭期貨保證金帳戶、存入保證
    金即資金，並概括授權被告操作，而被告亦確有將告訴人資
    金用於投資期貨，即難認被告有使用何種詐術致告訴人陷於
    錯誤而交付前揭投資款項，尚不得因事後投資失利、金額損
    失不貲，而認被告係以此為由致告訴人陷於錯誤投入資金操
    作期貨，難遽認被告有詐欺罪責。至被告為告訴人操作期貨
    買賣，固得按月收取中信期貨公司依據客戶手續費收入扣除
    相關成本，再依營業員整體業績級距計算後所發給之獎金，
    然此充其量僅係被告願對告訴人為獲利保證，並簽訂系爭期
    貨投資顧問合約書，受告訴人委託全權操作買賣期貨之動機
    ，亦難據此即認被告主觀上有何不法所有之意圖。
３、檢察官雖另認被告在本件投資過程中多次利用出金方式，將
    告訴人前開中信期貨公司臺中分公司保證金專戶內之款項轉
    入告訴人新竹光華街郵局帳戶，使告訴人誤信確實有每月1
    ﹪之收益擔保，因而陸續加碼投資，顯係施用詐術，惟關於
    此節，已據被告於原審供稱：「（你與告訴人簽立期貨投資
    顧問合約書，保證她每月獲利1﹪，這每月獲利何來？）從
    客戶的交易戶頭先匯出」、「（為何是從客戶的戶頭匯出？
    ）這每月獲利1﹪是從交易上得到的，如果沒有獲利、有虧
    損，也要從客戶的戶頭先提出獲利1﹪，因為我們是以一年
    為期來看，如果一年到了有虧損，我會以我自己的收入將虧
    損補足」等語在卷（見原審卷第194頁），核與前開3份期貨
    投資顧問合約書確均於投資保障欄第2點約明：「本投資之
    保障收益為投入金額之12﹪，每月固定『提出』1﹪之收益
    ，到期若無法達到原始投入之本金，則甲方（即被告）無條
    件支付乙方（即告訴人）之虧損」等情（見偵字卷第16頁反
    面、第17頁反面、第18頁反面）相符，是被告依上開與告訴
    人合意之旨，逐月自告訴人投入保證金提撥一定比例款項至
    告訴人新竹光華街郵局帳戶充作每月應付之收益，俟結算期
    屆至時，於告訴人無違約之情形下，被告乃無條件負責賠償
    告訴人所受保證金數額虧損之損害，即難認被告此履行契約
    義務，且為告訴人所明知之舉係施用詐術，或告訴人有何因
    此陷於錯誤之虞。況被告以出金方式由告訴人保證金專戶提
    出款項作為其曾允諾之投資收益匯予告訴人，則告訴人一方
    面收進投資收益，另一方面保證金專戶內之金額必因此隨之
    下跌，此可由告訴人所不否認確實按月收受中信期貨公司寄
    發之買賣報告書及每月對帳單得知，縱告訴人不瞭解所謂出
    金並非投資獲利之意，惟其投入期貨交易之金額與其所得獲
    利之間，是否呈現正負情形，應非有計算上之困難，且告訴
    人身為期貨投資客戶亦非不可向被告或中信期貨公司詢問、
    瞭解其投資狀況，詎竟無任何疑心，復未稍事爭執提出申訴
    ，舉止未免太過消極、輕率而與常情相悖。加以被告於原審
    供稱：「（何人決定要再簽立第2次、第3次期貨投資顧問合
    約書？）告訴人主動的」、「（為何會這樣？）因為獲利不
    錯，所以告訴人主動加碼，與我簽立第2次期貨投資顧問合
    約書，第3次加碼是虧損的時候，告訴人主動要加碼」等語
    （見原審卷第193頁），告訴人亦自承：「（是妳自己認為
    獲利不錯，主動加碼，還是被告勸妳要加碼？）是我主動加
    碼，因為我的郵局存摺每月固定會有獲利1﹪匯入…」等語
    （見原審卷第122頁），堪認告訴人應係自行判斷本案確具
    投資實益，獲利可期而陸續投入保證金即資金，並與被告簽
    立第2份、第3份期貨投資顧問合約書，是此部分亦無從為不
    利於被告之認定。至於檢察官認被告因詐欺而獲取獎金50萬
    元乙節，惟被告從事期貨交易之獎金係由中信期貨公司臺中
    分公司因被告所屬客戶從事期貨交易所發給，並非告訴人所
    交付，公訴意旨此部份亦有誤會。
４、綜上觀之，本案尚難認被告向告訴人為獲利保證，並與告訴
    人簽立系爭期貨投資顧問合約書之初，遽認被告有不法所有
    之意圖；亦無證據足認被告有施用詐術使告訴人陷於錯誤之
    情形，核與刑法第339條第1項之詐欺取財罪之構成要件有間
    ，自難逕以該詐欺取財罪相繩。
(六)、末按，檢察官就被告犯罪事實，應負舉證責任，並指出證明
    之方法，刑事訴訟法第161條第1項定有明文。因此，檢察官
    對於起訴之犯罪事實，應負提出證據及說服之實質舉證責任
    。倘檢察官所提出之證據，不足為被告有罪之積極證明，或
    其闡明之證明方法，無從說服法院以形成被告有罪之心證，
    基於無罪推定之原則，自應為被告無罪判決之諭知。本案此
    部分參照前開論述，檢察官所提出之各項證據，顯尚有諸多
    合理性懷疑之存在，而未達於通常一般人均不致於有所懷疑
    ，而得確信為真實之程度，自不足以說服本院形成被告乙○
    ○此部分有罪之心證。從而，檢察官所提出之各項證據及所
    闡明之證明方法，既無從說服法院以形成被告有罪之心證，
    依「罪證有疑、利於被告」之證據法則，即不得遽為不利於
    被告之認定。因之，此部分尚乏積極證據，不足為不利於被
    告之認定。此外，復查無其他積極證據足資證明被告乙○○
    有公訴意旨所指詐欺取財之犯行，應認為此部分不能證明被
    告犯罪，然因公訴意旨認被告所涉此部分罪嫌，與前揭論罪
    科刑部分，有修正前刑法牽連犯之裁判上一罪關係，爰不另
    為無罪之諭知。
據上論斷，應依刑事訴訟法第368條，判決如主文。
本案經檢察官劉文水到庭執行職務。
中    華    民    國    98    年    4     月    14    日
                  刑事第一庭    審判長法  官  葉騰瑞
                                      法  官  莊明彰
                                      法  官  王炳梁
以上正本證明與原本無異。
如不服本判決，應於收受送達後10日內向本院提出上訴書狀，其
未敘述上訴之理由者並得於提起上訴後10日內向本院補提理由書
（均須按他造當事人之人數附繕本）「切勿逕送上級法院」。
                                       書記官 陳佳伶
中    華    民    國    98    年    4     月    15    日
附表：
┌──┬───────────┬──────┬─────────────────┐
│編號│      文書名稱        │  填載日期  │             所在卷頁             │
├──┼───────────┼──────┼─────────────────┤
│ 一 │期貨暨選擇權買賣委託書│93年1月29日 │94年度他字第1898號卷第35頁上方    │
├──┼───────────┼──────┼─────────────────┤
│ 二 │期貨暨選擇權買賣委託書│93年1月29日 │94年度他字第1898號卷第35頁下方    │
├──┼───────────┼──────┼─────────────────┤
│ 三 │期貨暨選擇權買賣委託書│93年1月29日 │94年度他字第1898號卷第36頁上方    │
├──┼───────────┼──────┼─────────────────┤
│ 四 │期貨暨選擇權買賣委託書│93年1月30日 │94年度他字第1898號卷第36頁下方    │
├──┼───────────┼──────┼─────────────────┤
│ 五 │期貨暨選擇權買賣委託書│93年2月2日  │94年度他字第1898號卷第37頁上方    │
├──┼───────────┼──────┼─────────────────┤
│ 六 │期貨暨選擇權買賣委託書│93年2月2日  │94年度他字第1898號卷第37頁下方    │
├──┼───────────┼──────┼─────────────────┤
│ 七 │期貨暨選擇權買賣委託書│93年2月12日 │94年度他字第1898號卷第38頁上方    │
├──┼───────────┼──────┼─────────────────┤
│ 八 │期貨暨選擇權買賣委託書│93年2月12日 │94年度他字第1898號卷第38頁下方    │
├──┼───────────┼──────┼─────────────────┤
│ 九 │期貨暨選擇權買賣委託書│93年3月30日 │94年度他字第1898號卷第39頁上方    │
├──┼───────────┼──────┼─────────────────┤
│ 十 │期貨暨選擇權買賣委託書│93年3月30日 │94年度他字第1898號卷第39頁下方    │
├──┼───────────┼──────┼─────────────────┤
│十一│期貨暨選擇權買賣委託書│93年3月30日 │94年度他字第1898號卷第40頁上方    │
├──┼───────────┼──────┼─────────────────┤
│十二│期貨暨選擇權買賣委託書│93年3月30日 │94年度他字第1898號卷第40頁下方    │
├──┼───────────┼──────┼─────────────────┤
│十三│期貨暨選擇權買賣委託書│93年4月26日 │94年度他字第1898號卷第41頁上方    │
├──┼───────────┼──────┼─────────────────┤
│十四│期貨暨選擇權買賣委託書│93年4月26日 │94年度他字第1898號卷第41頁下方    │
├──┼───────────┼──────┼─────────────────┤
│十五│期貨暨選擇權買賣委託書│93年4月30日 │94年度他字第1898號卷第42頁上方    │
├──┼───────────┼──────┼─────────────────┤
│十六│期貨暨選擇權買賣委託書│93年4月30日 │94年度他字第1898號卷第42頁下方    │
├──┼───────────┼──────┼─────────────────┤
│十七│期貨暨選擇權買賣委託書│93年5月12日 │94年度他字第1898號卷第43頁上方    │
├──┼───────────┼──────┼─────────────────┤
│十八│期貨暨選擇權買賣委託書│93年5月12日 │94年度他字第1898號卷第43頁下方    │
├──┼───────────┼──────┼─────────────────┤
│十九│期貨買賣委託書        │93年5月18日 │94年度他字第1898號卷第51頁上方    │
├──┼───────────┼──────┼─────────────────┤
│二０│期貨買賣委託書        │93年5月19日 │94年度他字第1898號卷第52頁上方    │
├──┼───────────┼──────┼─────────────────┤
│二一│期貨買賣委託書        │93年5月19日 │94年度他字第1898號卷第52頁下方    │
├──┼───────────┼──────┼─────────────────┤
│二二│期貨暨選擇權買賣委託書│93年5月20日 │94年度他字第1898號卷第44頁上方    │
├──┼───────────┼──────┼─────────────────┤
│二三│期貨暨選擇權買賣委託書│93年5月20日 │94年度他字第1898號卷第44頁下方    │
├──┼───────────┼──────┼─────────────────┤
│二四│期貨買賣委託書        │93年5月21日 │94年度他字第1898號卷第53頁上方    │
├──┼───────────┼──────┼─────────────────┤
│二五│期貨買賣委託書        │93年5月21日 │94年度他字第1898號卷第53頁下方    │
├──┼───────────┼──────┼─────────────────┤
│二六│期貨買賣委託書        │93年5月25日 │94年度他字第1898號卷第51頁下方    │
├──┼───────────┼──────┼─────────────────┤
│二七│期貨買賣委託書        │93年5月27日 │94年度他字第1898號卷第54頁上方    │
├──┼───────────┼──────┼─────────────────┤
│二八│期貨買賣委託書        │93年5月27日 │94年度他字第1898號卷第54頁下方    │
├──┼───────────┼──────┼─────────────────┤
│二九│期貨暨選擇權買賣委託書│93年6月1日  │94年度他字第1898號卷第45頁上方    │
├──┼───────────┼──────┼─────────────────┤
│三０│期貨暨選擇權買賣委託書│93年6月1日  │94年度他字第1898號卷第45頁下方    │
├──┼───────────┼──────┼─────────────────┤
│三一│期貨買賣委託書        │93年6月1日  │94年度他字第1898號卷第55頁上方    │
├──┼───────────┼──────┼─────────────────┤
│三二│期貨買賣委託書        │93年6月1日  │94年度他字第1898號卷第55頁下方    │
├──┼───────────┼──────┼─────────────────┤
│三三│期貨買賣委託書        │93年6月1日  │96年度偵字第832號卷第51頁上方     │
├──┼───────────┼──────┼─────────────────┤
│三四│期貨買賣委託書        │93年6月1日  │96年度偵字第832號卷第51頁下方     │
├──┼───────────┼──────┼─────────────────┤
│三五│期貨暨選擇權買賣委託書│93年6月15日 │94年度他字第1898號卷第46頁上方    │
├──┼───────────┼──────┼─────────────────┤
│三六│期貨暨選擇權買賣委託書│93年6月15日 │94年度他字第1898號卷第46頁下方    │
├──┼───────────┼──────┼─────────────────┤
│三七│期貨暨選擇權買賣委託書│93年6月30日 │94年度他字第1898號卷第47頁上方    │
├──┼───────────┼──────┼─────────────────┤
│三八│期貨暨選擇權買賣委託書│93年6月30日 │94年度他字第1898號卷第47頁下方即96│
│    │                      │            │年度偵字第832號卷第51頁反面上方   │
├──┼───────────┼──────┼─────────────────┤
│三九│期貨暨選擇權買賣委託書│93年6月30日 │96年度偵字第832號卷第51頁反面下方 │
├──┼───────────┼──────┼─────────────────┤
│四０│期貨買賣委託書        │93年7月1日  │94年度他字第1898號卷第56頁上方    │
├──┼───────────┼──────┼─────────────────┤
│四一│期貨買賣委託書        │93年7月1日  │94年度他字第1898號卷第56頁下方    │
├──┼───────────┼──────┼─────────────────┤
│四二│期貨買賣委託書        │93年7月2日  │96年度偵字第832號卷第52頁上方     │
├──┼───────────┼──────┼─────────────────┤
│四三│期貨暨選擇權買賣委託書│93年7月2日  │96年度偵字第832號卷第53頁反面下方 │
├──┼───────────┼──────┼─────────────────┤
│四四│期貨買賣委託書        │93年7月5日  │96年度偵字第832號卷第52頁下方     │
├──┼───────────┼──────┼─────────────────┤
│四五│期貨買賣委託書        │93年7月6日  │94年度他字第1898號卷第57頁上方    │
├──┼───────────┼──────┼─────────────────┤
│四六│期貨暨選擇權買賣委託書│93年7月13日 │94年度他字第1898號卷第48頁上方    │
├──┼───────────┼──────┼─────────────────┤
│四七│期貨暨選擇權買賣委託書│93年7月13日 │94年度他字第1898號卷第48頁下方    │
├──┼───────────┼──────┼─────────────────┤
│四八│期貨買賣委託書        │93年7月13日 │94年度他字第1898號卷第57頁下方    │
├──┼───────────┼──────┼─────────────────┤
│四九│期貨暨選擇權買賣委託書│93年7月27日 │96年度偵字第832號卷第52頁反面上方 │
├──┼───────────┼──────┼─────────────────┤
│五０│期貨買賣委託書        │93年7月28日 │94年度他字第1898號卷第58頁上方    │
├──┼───────────┼──────┼─────────────────┤
│五一│期貨買賣委託書        │93年7月28日 │94年度他字第1898號卷第58頁下方    │
├──┼───────────┼──────┼─────────────────┤
│五二│期貨暨選擇權買賣委託書│93年7月28日 │96年度偵字第832號卷第52頁反面下方 │
├──┼───────────┼──────┼─────────────────┤
│五三│期貨暨選擇權買賣委託書│93年8月2日  │94年度他字第1898號卷第49頁上方即96│
│    │                      │            │年度偵字第832號卷第54頁上方       │
├──┼───────────┼──────┼─────────────────┤
│五四│期貨買賣委託書        │93年8月2日  │96年度偵字第832號卷第53頁下方     │
├──┼───────────┼──────┼─────────────────┤
│五五│期貨暨選擇權買賣委託書│93年8月4日  │94年度他字第1898號卷第49頁下方即96│
│    │                      │            │年度偵字第832號卷第54頁下方       │
├──┼───────────┼──────┼─────────────────┤
│五六│期貨暨選擇權買賣委託書│93年8月4日  │94年度他字第1898號卷第50頁上方    │
├──┼───────────┼──────┼─────────────────┤
│五七│期貨買賣委託書        │93年8月4日  │96年度偵字第832號卷第53頁上方     │
├──┼───────────┼──────┼─────────────────┤
│五八│期貨暨選擇權買賣委託書│93年8月5日  │94年度他字第1898號卷第50頁下方    │
├──┼───────────┼──────┼─────────────────┤
│五九│期貨買賣委託書        │93年8月5日  │94年度他字第1898號卷第59頁上方    │
├──┼───────────┼──────┼─────────────────┤
│六０│期貨買賣委託書        │93年8月5日  │94年度他字第1898號卷第59頁下方    │
└──┴───────────┴──────┴─────────────────┘
附錄本案論罪科刑法條全文；
期貨交易法第63條：
期貨商之負責人、業務員或其他從業人員，不得有下列行為：
一、洩漏期貨交易人委託事項及職務上所獲悉之秘密。
二、對期貨交易人作獲利之保證。
三、與期貨交易人約定分享利益或共同承擔損失。
四、利用期貨交易人帳戶或名義為自己從事交易。
五、利用他人或自己之帳戶或名義供期貨交易人從事交易。
六、為誇大、偏頗之宣傳或散布不實資訊。
期貨交易法第116條：
有下列情事之一者，處3年以下有期徒刑、拘役或科或併科新臺
幣200萬元以下罰金：
一、違反第5條或第63條之規定者。
二、違反第13條第2項之規定者。但提供人不知其非法經營期貨
    交易所或期貨交易所業務者，不適用之。
三、槓桿交易商負責人、業務員或其他從業人員違反第81條準用
    第63條之規定者。
四、期貨服務事業負責人、業務員或其他從業人員違反第88條準
    用第63條之規定者。
刑法第216條：
行使第210條至第215條之文書者，依偽造、變造文書或登載不實
事項或使登載不實事項之規定處斷。
刑法第210條：
偽造、變造私文書，足以生損害於公眾或他人者，處5年以下有
期徒刑。


司法院資訊處製作；財團法人民間司法改革基金會備份。
